# 陈老师:吸收合并后的实收资本确定及账务处理

提问人：cpaweixl 时间：2011-02-21 14:55:03
A公司为一拟IPO公司,其注册资本 2000 万元，其中B公司为A的股东（出资 100 万元,占比例5%），B公司的注册资本为 500 万元。AB均为C公司控股子公司。现A公司吸收合并B公司，请问A公司如何 进行账务处理？ 合并 后的A公司的注册资本是不是2000-100+500=2400万元?需要履行什么手续,相关的法规依据?

回答人：chenyiwei
B应当先把其所持的A公司股权转让给C或者其他公司，然后才能被A吸收合并。对于吸收合并后A的注册资本如何计算，法律法规并无明确规定，可由C和其他相关股东协商确定（如果A、B中双方或者一方为外商投资企业，则根据《关于外商投资企业合并与分立的规定》，合并后的注册资本应为合并前两公司的注册资本之和）。
在吸收合并时，由于A和B同受C控制，所以从A的角度，作为同一控制下合并的可能性较大。如果B原先并不是C的全资子公司，则还需要考虑B是否存在原先由C的合并范围以外的其他企业持有的股权，如果是，则在吸收合并的同时按照收购少数股权的方式进行会计处理。
企业合并的法律手续按照《公司法》、《关于外商投资企业合并与分立的规定》等相关规定办理，可咨询律师或者当地主管工商登记机关。

回答人：chenyiwei
回复 藤椅 cpaweixl 的帖子“B应当先把其所持的A公司股权转让给C或者其他公司，然后才能被A吸收合并”的原因是防止A出现变相减资的情况。因为如果不这样处理直接吸收合并，将导致A自己持有自己的股份。 收购少数股权的处理比照解释 2 号的相关规定。